ACORDAO-COMPLETO-2350406

ACÓRDÃO DE RELAÇÃO

ACÓRDÃO DE RELAÇÃO 3472/2019 ATA 13/2019 - PRIMEIRA CÂMARA

Acórdão 3472/2019-TCU-Primeira Câmara
VISTOS, relatados e discutidos estes autos de Tomada de Contas Especial instaurada pelo Tribunal de Contas da União em desfavor de Acilon Gonçalves Pinto Júnior, Prefeito do Município do Eusébio/CE (Gestões 2004-2008, 2009-2012 e 2017-) , em decorrência do subitem 9.2.1 do Acórdão 668/2017-TCU-Plenário (TC Processo 030.936/2015-2) , motivada por irregularidades no Contrato de Repasse Caixa Econômica Federal (Caixa) /Ministério das Cidades 0179.824-20, celebrado com o Município do Eusébio/CE (Siafi 540270) , o qual teve como objeto a construção de 33 unidades habitacionais na localidade de Timbu, naquele município;
	Considerando que as apurações no âmbito da Polícia Federal e do Ministério Público Federal concluíram que a Êxito Construções e Empreendimentos Ltda. se trata de empresa fantasma ou de fachada, usada pelos sócios e terceiros para fraudar licitações e desviar recursos federais
	Considerando a caracterização do abuso de direito na utilização da pessoa jurídica por parte dos sócios de direito (Tania Cleia de Sousa Damasceno, Claudiana Barbosa de Almeida, Eugênio Betanho e Rogério Zeferino Torres) e de fato (Raimundo Morais Filho) da empresa Êxito Construções e Empreendimentos Ltda, conforme instrução à peça 58;
Os Ministros do Tribunal de Contas da União 	ACORDAM, por unanimidade, com fundamento nos arts. 12, inciso II, e 47 da Lei 8.443/1992, c/c o art. 143 do Regimento Interno, de acordo com os pareceres emitidos nos autos, em: 
desconsiderar a personalidade jurídica da empresa Êxito Construções e Empreendimentos Ltda, para promover a responsabilização dos sócios de direito (Tania Cleia de Sousa Damasceno, Claudiana Barbosa de Almeida, Eugênio Betanho e Rogério Zeferino Torres) e de fato (Raimundo Morais Filho) ; e
determinar a citação dos responsáveis, conforme proposto pela unidade instrutora (peça 58) .
1. Processo TC-Processo 013.271/2017-2 (TOMADA DE CONTAS ESPECIAL) 
	1.1. Responsáveis: Acilon Gonçalves Pinto Júnior (XXX.881.853-XX) ; Claudiana Barbosa de Almeida (XXX.934.053-XX) ; Eugenio Betanho (XXX.892.488-XX) ; Exito Construções e Empreendimentos Ltda (04.986.688/0001-81) ; Marleyane Gonçalves Lobo Pinto Junior (XXX.459.223-XX) ; Raimundo Morais Filho (XXX.818.713-XX) ; Rogerio Zeferino Torres (XXX.485.803-XX) ; Tania Cleia de Sousa Damasceno (XXX.123.483-XX) 
	1.2. Entidade: Município de Eusébio - CE
	1.3. Relator: Ministro Bruno Dantas
	1.4. Representante do Ministério Público: não atuou
	1.5. Unidade Técnica: Secretaria de Controle Externo de Tomada de Contas Especial (SecexTCE) .
	1.6. Representação legal: Tarcisio Vieira Mota Neto (36475/OAB-CE) e outros, representando Acilon Gonçalves Pinto Júnior. 
	1.7. Determinações/Recomendações/Orientações: não há.

Primeira Câmara

Município de Eusébio - CE

Acilon Gonçalves Pinto Júnior (XXX.881.853-XX); Claudiana Barbosa de Almeida (XXX.934.053-XX); Eugenio Betanho (XXX.892.488-XX); Exito Construções e Empreendimentos Ltda (04.986.688/0001-81); Marleyane Gonçalves Lobo Pinto Junior (XXX.459.223-XX); Raimundo Morais Filho (XXX.818.713-XX); Rogerio Zeferino Torres (XXX.485.803-XX); Tania Cleia de Sousa Damasceno (XXX.123.483-XX)

ACORDAO-COMPLETO-2515512

Acórdão 542/2022 - Plenário

BRUNO DANTAS

Tarcisio Vieira Mota Neto (36475/OAB-CE) e outros, representando Acilon Gonçalves Pinto Júnior.

Não atuou

TOMADA DE CONTAS ESPECIAL (TCE)

Secretaria de Controle Externo de Tomada de Contas Especial (SecexTCE).